# 请教陈版，上市公司非公开发行，控股股东不丧失控制权

提问人：cjzhangyong 时间：2017-01-22 13:54:46
在编制上市公司的控股股东合并报表时：上市公司非公开发行股份导致上市公司的控股股东持股比例下降，但控股股东不丧失控制权，那么本次作为权益性交易处理在控股股东合并报表层面，非公开发行后上市公司合并报表中归属于母公司净资产乘以发行后持股比，与发行前上市公司合并报表层面归属于母公司的净资产乘以发行前的持股比例的差额记入资本公积——资本溢价

回答人：chenyiwei
基本原则是这样。需要注意在进行该计算时，需把握：上市公司增发股份后净资产＝增发实施日的增发前净资产＋增发募集资金净额。

提问人：一只小蜜蜂 时间：2017-07-14 10:53:42
请教，陈版 增发后上市公司的母公司持股比例下降，上市公司母公司编制合并报表是，按照持股比例变动调整的资本公积，在所有者权益变动表中是列示在“二、股东投入和减少资本、 4 、其他”是否合适？

回答人：chenyiwei
可以。